【裁判字號】    96,上訴,4488
【裁判日期】    970124
【裁判案由】    毒品危害防制條例
【裁判全文】
臺灣高等法院刑事判決                96年度上訴字第4488號
  上  訴  人
  即  被  告  甲○○
                      7號15.
  選任辯護人  許朝昇律師
  上  訴  人
  即  被  告  乙○○
  選任辯護人  林憲同律師
上列上訴人因違反毒品危害防制條例案件，不服臺灣臺北地方法
院95年度訴字第1200號，中華民國96年9月13日第一審判決（起
訴案號：臺灣臺北地方法院檢察署95年度偵字第8657號），提起
上訴，本院判決如下：
    主  文
原判決撤銷。
甲○○連續販賣第二級毒品，處有期徒刑柒年陸月，未扣案之門
號0000000000號行動電話壹具沒收，如全部或一部不
能沒收時，追徵其價額或以其財產抵償之﹔販毒所得財物新臺幣
仟元沒收，如全部或一部不能沒收時，以其財產抵償之。
乙○○無罪。
    事  實
一、甲○○明知毒品安非他命係毒品危害防制條例第二條第二項
    所定第二級毒品，不得非法持有、販賣，竟於民國（下同）
    九十四年三至六月間，基於販賣第二級毒品安非他命以營利
    之概括犯意，利用其所有門號Ｚ000000000號之行
    動電話為對外聯繫之工具，接聽乙○○以Ｚ0000000
    00號行動電話撥打之電話，雙方約定以每盒檳榔盒（裝有
    零點二公克之毒品安非他命）一千元之代價，嗣在臺北市中
    山區○○○路○段九五號六樓「六福帝苑酒店」之樓下等地
    交貨，而先後販賣第二級毒品安非他命予乙○○三次。
二、案經臺北市政府警察局內湖分局報請臺灣臺北地方法院檢察
    署檢察官偵查起訴。
    理  由
一、訊據上訴人即被告甲○○供承門號為0000000000號之行動電
    話係其所有，並有以該手機與乙○○聯絡之事實，惟堅詞否
    認有販賣第二級毒品安非他命予乙○○之犯行，辯稱：伊是
    在酒店工作，沒有向酒店老闆李天仰、陳貝瑜等人買入毒品
    後轉售。乙○○是伊朋友，他是來找伊買酒的，伊沒有賣毒
    給他云云。惟查：
(一)依同案被告乙○○ 95年1月20日檢察官訊問時供稱：伊認識
    甲○○，他的綽號是「師皮」或「小米」。‧‧‧一張、二
    張是指一千、二千，甲○○會講：『你要幾瓶酒』，酒是以
    克為單位，他會問我『你要幾瓶』。伊會跟他買安非他命，
    買的次數不多，一克他大概丟五千元，有時他會自己上下調
    價錢、「丟」就是拿給伊的意思。一個、半個就是一克、半
    克。點二、點三、點四即指０．二公克、０．三公克、０．
    四公克。通常跟他拿一張是點二，就是一千元只能買到０．
    二公克的安非他命。伊跟甲○○拿過三、四次的毒，三、四
    、五、六月的時候，去南京東路及松江路交叉口，花旗銀行
    後面，那邊好像是酒店，伊到六樓還是九樓拿的，跟甲○○
    拿。伊只認識甲○○，都是甲○○拿東西給伊。伊打電話給
    宋時，他會跟伊約酒店那邊，伊才去那邊拿毒品。伊的行動
    電話是0000000000，甲○○的是0000000
    000。0000000000的電話是小傑，本名叫張子
    傑。伊通常是打電話給「師皮」（甲○○），如果沒人接，
    伊會打電話給小傑，因為他們二人較熟。男生是指安非他命
    ‧‧‧二張０．三是指有時伊跟別人拿二千元０．三公克、
    有時一克是五千元。九十四年一、二、三月伊是跟「臭弟」
    拿毒品，之後都是找「師皮」（甲○○）云云（見偵字第二
    二七八號卷(一)第67至70頁）﹔嗣於 95年2月14日檢察官訊問
    時供稱：甲○○拿安非他命給伊都是用檳榔盒裝。是看拿多
    少再付錢。半克二千五百元、一克五千元。伊是以0000
    000000打電話給甲○○0000000000，買過
    三次，有時是甲○○拿給伊，有時是去南京東路與松江路交
    叉口找甲○○拿的，日期蠻久了，大概是九十四年六月那時
    候。伊不認識甲○○的老闆，伊是打電話跟甲○○買，伊問
    宋有沒有東西，伊跟他講伊要五張或多少錢，他會隔一下再
    打給伊云云（見同上偵查卷第79至80頁）。
(二)另被告甲○○於 95年2月14日經檢察官以關係人身分傳喚到
    庭時供稱：（問：為何乙○○說你有拿安非他命給他？）伊
    之前有拿東西給乙○○，但不知道是安非他命。‧‧‧伊是
    替李天仰送東西，東西都用檳榔盒裝，有時是伊送過去，有
    時伊是到店樓下等。‧‧‧乙○○會打電話給伊，伊會跟他
    說等一下再打給你云云（見同上偵查卷第80頁），嗣於原審
    法院審理時經以證人身分具結後證稱：伊跟乙○○是國中學
    長學弟的關係，從國中就認識到現在。他有來酒店消費過，
    伊有去向他收過兩三次的錢，有在我們店樓下，也有在我家
    附近。伊有拿檳榔請他吃。伊是用0000000000電話與乙○○
    聯絡云云（見原審卷第185、186頁）。
(三)互核上揭被告甲○○及乙○○所述，彼等二人自國中時起即
    屬相識，並素無恩怨，被告陳哲民若非確有向被告甲○○購
    買毒品，當無就如何向被告甲○○購買毒品安非他命之情節
    指述如此綦詳在卷，被告乙○○亦無無故設詞誣陷被告甲○
    ○之理，而被告甲○○及乙○○並均供承互有以上揭門號為
    0000000000號及0000000000號之行動電話聯絡買賣交易事項
    ，而所述相約在被告甲○○所工作之酒店樓下交付物品之情
    節並屬相符，至被告甲○○雖否認知悉所交付之檳榔盒內裝
    有毒品，惟依被告乙○○上揭於偵查中所供，其向被告甲○
    ○購買毒品時，被告甲○○係將毒品安非他命裝入檳榔盒後
    交付，且查被告甲○○係於酒店工作，並非從事販賣檳榔為
    業，被告甲○○又豈有無故交付檳榔盒而不知其內之物為何
    之理，被告甲○○雖另辯稱檳榔盒係伊老闆李天仰叫伊送貨
    的云云，惟依被告乙○○所述其並不認識被告甲○○之老闆
    ，且被告乙○○係向被告甲○○購買毒品，被告甲○○自無
    為其老闆李天仰送貨予被告乙○○之可言，況查，被告甲○
    ○若僅係單純將檳榔送交被告乙○○，其等又何以需事先以
    電話密切聯繫交易時間及地點，是被告甲○○上揭所辯，要
    係卸責之詞，而無足採，自應以被告乙○○上揭於偵查中之
    供述較為可採。至被告乙○○於偵查中就本件關於被告甲○
    ○所為之陳述，固屬被告以外之人於審判外所為之陳述，原
    則上為傳聞證據，惟查被告以外之人於偵查中向檢察官所為
    之陳述，除顯有不可信之情況者外，得為證據，刑事訴訟法
    第159條之1第2項定有明文。又偵查中對被告以外之人（包
    括共同被告）所為之偵查筆錄，性質上固屬傳聞證據，惟現
    階段刑事訴訟法規定檢察官代表國家偵查犯罪、實施公訴，
    依法有訊問被告、證人及鑑定人之權，而實務運作時，檢察
    官偵查中向被告以外之人所取得之陳述，原則上均能遵守法
    律規定，不致違法取供，其可信度極高，職是，除反對該項
    供述得具有證據能力之一方，已釋明「顯有不可信之情況」
    之理由外，不宜以該人未能於審判中接受他造之反對詰問為
    由，遽指於偵查中之陳述不具證據能力。查本件被告乙○○
    對被告甲○○而言，為被告以外之第三人，所為之供述原則
    上為傳聞證據，而檢察官於偵查時固未以證人身分命其具結
    而為證述，嗣於原審法院審理時被告乙○○復以有刑事訴訟
    法第一百八十一條所定之情形拒絕以證人身分具結證述，惟
    被告乙○○嗣於本院審理時已經命具結並接受被告甲○○之
    反對詰問，有本院審理筆錄在卷可參，而被告乙○○並未指
    述其上揭於偵查中之供述係出於其非任意性之供述，被告甲
    ○○亦無反對該項供述得具有證據能力之陳述，僅係爭執該
    項證據之證明力，雖被告乙○○嗣於本院審理時翻異前詞改
    證稱伊沒有向被告甲○○買過毒品云云，惟本院審酌被告乙
    ○○上揭於偵查中之供述並無來自被告同庭在場之壓力而出
    於虛偽不實指證，或事後串謀而故為迴護被告甲○○之機會
    ，揆諸上開說明，被告乙○○上揭於偵查中之供述，客觀上
    具有較可信之特別情況，且亦為證明犯罪事實存否所必要，
    自得作為本案證據，而具證據能力。
(四)按毒品危害防制條例所處罰之販賣毒品罪，其成立除客觀上
    有買賣毒品之行為外，主觀上並須具有藉買賣毒品以從中牟
    取利益之意圖，而查毒品安非他命之買賣並無一定之公定價
    格（屬於市場變動性所生之浮動價格），一般亦非公然交易
    ，無論係瓶裝或紙包裝，抑或其他方式之包裝，均可以為任
    意分裝增減其重量或份量，是每次買賣之價格亦各有交易，
    本件被告甲○○買賣毒品安非他命是否有因而從中牟取利益
    ，自應依被告甲○○販入之數量、價格與其賣出之數量、價
    格相較審酌定之，被告甲○○於94年3至6月間先後販賣毒品
    安非他命予被告乙○○三次，其究可從中獲取若干利益，雖
    因被告甲○○否認犯罪及否認有購買毒品而無從查得實情，
    惟毒品安非他命乃違禁物，政府嚴厲查緝，遭查獲之風險極
    高，被告甲○○若非欲藉由販賣毒品安非他命以從中牟取利
    益，當無甘冒遭警查獲之風險而欲從事販賣毒品安非他命，
    足徵被告甲○○販賣毒品安非他命顯有從中賺取買賣差價牟
    利之意圖。而依被告乙○○上揭於偵查中供述伊通常係以一
    千元向被告甲○○購買０．二公克的毒品安非他命云云，則
    本件既無從據以確切認定被告甲○○因本案販賣毒品之所得
    ，本諸「罪證有疑，利歸被告」原則，本院惟依被告乙○○
    上揭供述，據以為被告甲○○販賣第二級毒品之所得，是本
    件被告甲○○先後販賣毒品所得共為三千元。
  綜上所述，被告甲○○確有意圖營利，將販入之毒品安非他命
  販賣予同案被告乙○○而從中牟取利益之事實，被告甲○○所
  辯並無販賣毒品安非他命之犯行云云，要屬推諉卸責之詞，殊
  無足採，事證明確，被告甲○○犯行，應堪認定。
二、核被告甲○○所為，係犯毒品危害防制條例第4條第2項之販
    賣第二級毒品罪。而查被告甲○○行為後，刑法第56條連續
    犯之規定，業於94年2月2日修正公布刪除，並於95年7月1日
    施行，本件被告甲○○基於概括犯意，以相似之手段，在緊
    接之時間，先後三次販賣毒品安非他命予被告乙○○之行為
    ，時間緊接，手段相似，而犯構成要件相同之罪名，顯均係
    基於概括之犯意反覆為之，為連續犯，依修正前刑法第56條
    之規定，本應依連續犯之規定論以一連續販賣第二級毒品罪
    ，惟因行為後新法業已刪除連續犯之規定，此刪除雖非犯罪
    構成要件之變更，但顯已影響行為人刑罰之法律效果，自屬
    法律有變更，依刑法第2條第1項規定，比較新、舊法結果，
    仍應適用較有利於被告甲○○行為時法即舊法，論以連續犯
    之一連續販賣第二級毒品罪（參照最高法院 95年第8次刑事
    庭會議決議），除法定刑無期徒刑部分，依刑法第 65條第1
    項規定不得加重外，就有期徒刑及罰金刑部分，依法加重其
    刑。至公訴人雖僅就被告甲○○於 94年6月間販賣第二級毒
    品安非他命予被告乙○○部分提起公訴，惟被告上揭於94年
    3至5月間販賣第二級毒品安非他命予被告乙○○之犯行與起
    訴部分，具有修正前刑法第56條連續犯之裁判上一罪關係，
    應為起訴效力所及，本院自應併予審理。原審對被告甲○○
    予以論罪科刑，固非無見，惟查：（一）被告甲○○並無販
    賣第二級毒品予綽號「破倫」、「周哥」、「小毛」、「三
    哥」、「臭迪」等不特定人之犯行（理由詳後述），原審認
    被告甲○○並另涉有販賣第二級毒品予綽號「破倫」、「周
    哥」、「小毛」、「三哥」、「臭迪」等不特定人之犯行，
    其認定核與事實不符，尚有未洽﹔（二）被告甲○○究以若
    干價錢販出若干重量之毒品安非他命，自應詳加調查並載明
    於犯罪事實，以憑以認定被告甲○○販售毒品安非他命予他
    人時是否有因而從中牟取利益之依據，茲查被告甲○○先後
    販賣毒品安非命予被告乙○○三次，每次以 1,000元之代價
    販賣約 0.2公克之毒品安非他命，販賣毒品所得計三千元，
    惟原審就此疏未於事實欄內詳加載明，亦有未洽。（三）公
    訴意旨並未起訴被告甲○○販賣第三級毒品愷他命予他人之
    事實，而原審於犯罪事實亦未載明被告甲○○如何於販賣第
    二級毒品安非他命時，並同時販賣第三級毒品愷他命，詎原
    審竟以被告甲○○基於販賣第三級毒品愷他命而販入愷他命
    ，嗣連續於同年八月二日、十月十一日，販賣第三級毒品愷
    他命予不詳姓名年籍之人牟利，而以被告甲○○就此部分應
    成立毒品危害防制條例第四條第三項之販賣第三級毒品罪，
    並於判決理由敘明被告甲○○所涉販賣第三級毒品愷他命犯
    行雖未據起訴，惟與被告甲○○所犯之販賣第二級毒品安非
    他命犯行具有想像競合犯之裁判上一罪關係，而併予審理，
    顯有未受請求事項予以判決之違誤，是被告甲○○上訴意旨
    否認有販賣第二級毒品安非他命予綽號「破倫」、「周哥」
    、「小毛」、「三哥」、「臭迪」等不特定人之犯行，固
    有理由，惟否認有販賣第二級毒品安非他命予被告乙○○之
    犯行，則無理由，是原判決關於被告甲○○既有上揭可議之
    處，自應由本院就此部分予以撤銷改判。爰審酌被告甲○○
    之素行、犯罪之動機、目的、手段，正值青年，竟不思循正
    當途徑賺取財物，明知第二級毒品戕害人體身心健康甚鉅，
    卻為圖不法利得，而連續販賣第二級毒品，助長毒品泛濫，
    戕害他人身心健康，危害社會治安，因而所獲得之利益，及
    犯罪後之態度等一切情狀，量處被告甲○○有期徒刑七年六
    月。至被告甲○○販賣毒品所得財物計3000元，暨其所有供
    販賣毒品所用之0000000000號行動電話1具，係被告因犯罪
    所得之財物或供犯罪所用之物，均應依毒品危害防制條例第
    19 條第1項規定，行動電話部分，如全部或一部不能沒收時
    ，追徵其價額或以其財產抵償之，販毒所得部分，如全部或
    一部不能沒收時，以其財產抵償之。
三、公訴意旨另以：（一）被告甲○○另自 94年6月某日起，連
    續多次至臺北市中山區○○○路○段95號6樓「六福帝苑酒店
    」等地，向李天仰（綽號「財哥」或「寶哥」）、陳貝瑜（
    綽號「田麗」或「田媽」）及真實姓名不詳綽號「小龍」等
    人販入第二級毒品安非他命後，使用0000000000號行動電話
    與真實姓名不詳綽號「破倫」、「周哥」、「小毛」、「三
    哥」、「臭迪」等不特定人連絡毒品交易事宜，視來電購買
    者之需求，販賣安非他命予不特定人施用牟利。因認被告甲
    ○○就此部分亦涉有毒品危害防制條例第4條第2項之販賣第
    二級毒品罪嫌云云。（二）被告乙○○明知安非他命係毒品
    危害防制條例第2條第2項所規範之第二級毒品，未經許可，
    不得擅自持有或販賣，竟自 94年8月12日起，連續多次向甲
    ○○等人販入第二級毒品安非他命後，使用0000000000號行
    動電話與不特定人連絡毒品交易事宜，視來電購買者之需求
    ，販賣安非他命予不特定人施用牟利。因認被告乙○○就此
    部分亦涉有毒品危害防制條例第4條第2項之販賣第二級毒品
    罪嫌云云。
四、按犯罪事實應依證據認定之，無證據不得認定犯罪事實，又
    不能證明被告犯罪者，應諭知無罪之判決﹔而檢察官就被告
    犯罪事實，應負舉證責任，並指出證明方法，刑事訴訟法第
    154條第2項、第301條第1項及第161條第1項分別定有明文。
    是以，檢察官對於起訴之犯罪事實，應負提出證據及說服之
    實質舉證責任。倘其所提出之證據，不足為被告有罪之積極
    證明，或其闡明之證明方法，無從說服法官以形成被告有罪
    之心證，基於無罪推定之原則，自應為被告無罪判決之諭知
    （最高法院 92年臺上字第128號判例參照）。而所謂認定犯
    罪事實之證據，係指足以認定被告確有犯罪行為之積極證據
    而言，該項證據自須適合於被告犯罪事實之認定，始得採為
    斷罪資料，如未能發現相當證據，或證據不足以證明，自不
    能以推測或擬制之方法，以為裁判之基礎（參照最高法院四
    十年臺上字第八六號及七十六年台上字第四九八六號判例意
    旨）。
五、訊據被告甲○○及上訴人即被告乙○○分別否認有自 94年6
    月間某日起及自 94年8月12日起販賣第二級毒品安非他命予
    不特定人牟利之犯行，被告甲○○辯稱：伊是認識綽號叫「
    小毛」、「三哥」者，但不知道他們確實姓名，而伊不認識
    綽號「破倫」、「周哥」、「臭迪」等人，伊沒有販賣毒品
    予該等人云云，被告乙○○辯稱： 94年8月伊沒有向甲○○
    買毒品安非他命，更沒有販賣毒品予他人云云，而查公訴人
    據以認被告甲○○、乙○○涉有此部分犯行，無非係依被告
    甲○○、乙○○所有之行動電話 000000000號、0000000000
    號之監聽譯文為其主要論據。經查：（一）所謂買賣，係以
    特定之當事人間就標的物及其價金互相達成協議時，始屬成
    立，公訴人指訴被告甲○○於上開時間販賣第二級毒品安非
    他命予綽號「破倫」、「周哥」、「小毛」、「三哥」、「
    臭迪」等不特定人，暨被告乙○○有於上開時間販賣第二級
    毒品安非他命予不特定人，惟所稱綽號「破倫」、「周哥」
    、「小毛」、「三哥」、「臭迪」等人究係何人，並未能具
    體確定，致無從傳訊以資確認是否確有向被告甲○○購買第
    二級毒品安非他命，或是否確有與被告甲○○達成買賣第二
    級毒品安非他命之合意，至檢察官以被告乙○○係販賣第二
    級毒品安非他命予不特定人，亦未能確切認定被告乙○○究
    係販賣第二級毒品予何人，被告乙○○是否確有與該不特定
    人達成買賣第二級毒品安非他命之合意，均無積極證據以資
    證明，且被告甲○○、乙○○就此部分構成販賣第二級毒品
    之犯罪事實之時間、地點、次數、數量、金額等均付諸闕如
    ，又從何認被告被告甲○○及乙○○有與上開不特定人達成
    買賣第二級毒品安非他命之事實，至依卷附被告甲○○、乙
    ○○二人所使用之000000000號、0000000000號行動電話之
    通訊監察譯文所示，於電話中固有談及毒品之數量、價格，
    惟雙方是否已達成毒品買賣之合意，暨通話後雙方是否有因
    而交付毒品之事實，均無其他積極證據足資佐證，且查經警
    既監聽該等行動電話達數月之久，若於監聽過程中發現被告
    甲○○或乙○○有販賣毒品之情事，則儘可依監聽所得之線
    索，循線於彼等為價金或毒品交付時當場予以查獲，以期人
    贓俱獲，並扣得交易之物品以資佐證，惟何以均未實際查獲
    被告甲○○或乙○○販賣毒品安非他命予上開不特定人之情
    事，是實難僅依該通訊監察譯文，即遽論被告甲○○、乙○
    ○二人涉有此部分販賣第二級毒品犯行。（二）至經警固於
    95年1月19日下午5時50分許，在臺北市○○區○○街48號被
    告乙○○住處查獲安非他命六包（經送憲兵司令部刑事件市
    中心鑑驗結果，確含有甲基安他命成分，淨重一．四八八九
    公克，驗餘淨重一．三九九三公克，有該中心九十五年五月
    二十六日 (93) 安鑑字第ＯＯ八七Ｏ號鑑驗通知書乙份在卷
    可憑），惟被告乙○○辯稱該所查扣之毒品安非他命係供己
    施用的云云，而查被告乙○○於上開時地為警查獲後，經警
    採取其尿液送請臺灣檢驗科技股份有限公司檢驗結果，發現
    呈安非他命之陽性反應，有該公司濫用藥物尿液檢驗報告乙
    份在卷可參，且並經警於上開時地同時查獲施用毒品安非他
    命所用之玻璃球及吸食器一個，而被告乙○○並於警詢時供
    承自一年前即施用毒品安非他命云云，另所查獲之毒品安非
    他命亦非鉅量，是被告乙○○所辯查獲之毒品安非他命係供
    己施用的云云，亦非無據。此外，復查無其他積極證據足資
    佐證被告甲○○、乙○○有此部分之犯行，是被告甲○○及
    乙○○所辯並無此公訴人指訴之販賣毒品安非他命犯行云云
    ，應堪採信，被告甲○○、乙○○二人此部分犯行尚屬不能
    證明，惟公訴人認被告甲○○此部份犯行與上開論罪部分，
    具有修正前連續犯之裁判上一罪關係，爰不就此部分另為被
    告甲○○無罪之諭知，又被告乙○○部分犯行既屬不能證明
    ，原審未詳加調查，遽依其所使用之0000000000號行動電話
    之監聽譯文，即遽認被告乙○○涉有販賣第二級毒品之犯行
    ，並予以論罪科刑，尚有未洽，被告乙○○執以上訴，非無
    理由，則原判決關於被告乙○○部分既有可議，自應由本院
    予以撤銷，改判被告乙○○無罪。至經警查扣之上開毒品安
    非他命六包，既係被告乙○○為供施用而持有，而非為供販
    賣而持有，則其持有既非為販賣，即非販賣之低度行為或當
    然結果，且公訴意旨亦未載明被告乙○○持有毒品與販賣毒
    品之關係，而被告乙○○亦非攜帶該毒品前往販賣時為警查
    獲，再者，公訴人指訴被告乙○○販賣毒品之時間，被告乙
    ○○即有施用毒品之行為，是本件既認被告乙○○並無販賣
    毒品安非他命之犯行，自亦無從就其持有毒品安非他命之犯
    行予以論罪科刑，所查扣之毒品安非他命應於被告乙○○被
    訴非法施用毒品安非他命犯行乙案時併予以處理，或由檢察
    官另行聲請法院就所扣得之違禁物裁定單獨宣告沒收之，附
    此敘明。
據上論斷，應依刑事訴訟法第369條第1項前段、第364條、第299
條第1項前段、第301條，毒品危害防制條例第4條第2項、第19條
第1項，刑法第11條前段、第2條第1項前段、修正前刑法第56條
，判決如主文。
本案經檢察官黃全祿到庭執行職務。
中    華    民    國    97    年    1     月    24    日
                  刑事第五庭    審判長法  官  陳祐治
                                      法  官  官有明
                                      法  官  張傳栗
以上正本證明與原本無異。
如不服本判決，應於收受送達後十日內向本院提出上訴書狀，其
未敘述上訴之理由者並得於提起上訴後十日內向本院補提理由書
（均須按他造當事人之人數附繕本）。
                                      書記官  李佩真
中    華    民    國    97    年    1     月    24    日
附錄：本案論罪科刑法條全文
毒品危害防制條例第四條第二項
製造、運輸、販賣第二級毒品者，處無期徒刑或七年以上有期徒
刑，得併科新臺幣七百萬元以下罰金。


司法院資訊處製作；財團法人民間司法改革基金會備份。
